---
output:                           # Output-Datei-Typ
  bookdown::pdf_document2:        # PDF-Datei aus bookdown-Paket
    keep_tex: false
    document_class: article       # Klasse 'article'
    toc: false
    toc_depth: 3                  # Inhaltsverz. bis Ebene 3 
    number_sections: false        # Automatische Abschnittsnummerierung aus
    fig_caption: true             # Abbildungstexte hinzufuegen
    highlight: null               # Kein Code-Highlighting    
    includes:
      in_header: "Automatisch eingelesene Dateien (keine Anpassungen notwendig)/preamble.tex" # Externer LaTeX-Code
linestretch: 1.3                  # Zeilenanbstand 1.3
fontsize: 12pt                    # Schriftgröße 12pt
papersize: a4                     # A4-Seitenformat
bibliography: ["Automatisch eingelesene Dateien (keine Anpassungen notwendig)/packages.bib", "Referenzen (bitte anpassen sofern notwendig)/referenzen.bib"]       # Externe Referenzen
csl: "Automatisch eingelesene Dateien (keine Anpassungen notwendig)/citationstyle.csl"    # Zitationsstil-Datei
citation_package: biblatex        # Nutze 'biblatex' für Zitate
lang: de                          # Stelle das Wörterbuch auf Deutsch für Begriffe wie "Abbildung" etc.
babel-lang: ngerman
---

```{r setup, include=FALSE}
local({
  hook_source_old <- knitr::knit_hooks$get("source")
  hook_output_old <- knitr::knit_hooks$get("output")
  knitr::knit_hooks$set(source = function(x, options){
    x <- xfun::split_lines(x)
    x <- paste0(options$indent.code, x)
    x <- paste(x, collapse = "\n")
    hook_source_old(x, options)
  })
  knitr::knit_hooks$set(output = function(x, options){
    x <- xfun::split_lines(x)
    x <- paste0(options$indent.code, x)
    x <- paste(x, collapse = "\n")
    hook_output_old(x, options)
  })
})
knitr::opts_chunk$set(echo = FALSE, eval = TRUE, include = FALSE, 
  comment = "  #>", fig.height = 3.5, fig.width = 7, indent.code = "  ", 
  fig.align = "center", dpi = 1200)
```
\pagenumbering{roman}\thispagestyle{empty}

```{r, out.width="45%", out.height="45%", fig.align="center", include = TRUE}
knitr::include_graphics("Automatisch eingelesene Dateien (keine Anpassungen notwendig)/Logo_UPB.png")
```

\vspace{-0.5cm}

\par\noindent\rule{\textwidth}{0.4pt}\vspace{-0.2cm}

\begin{center}
\begin{large}

W2453 - Angewandte Zeitreihenanalyse und Einführung in die Finanzökonometrie, Sommersemester 2025\vspace{-0.5cm}

\end{large}
\end{center}

\par\noindent\rule{\textwidth}{0.4pt}\vspace{+2.5cm}

\vspace{-1.7cm}

\begin{center}
\begin{Large}

\bf{Angewandtes Zeitreihenanalyse-Projekt mit R} \vspace{+1.1cm}

\end{Large}
\end{center}

\begin{center}
\begin{tabular}{ll}
\bf{Dozenten:} & Prof. Dr. Yuanhua Feng\\
\bf{Assistent:} & Dominik Schulz, Torben Sögtrop\\
\bf{Projektbeginn:} & 17. Juni 2025\\
\bf{Projektfrist:} & 11. Juli 2025, 23:59 Uhr\vspace{+1.5cm}
\end{tabular}
\end{center}

```{=latex}
\begin{center}
\begin{tabular}{|c|c|c|c|c|}
\hline
Aufgabe & 1 & 2 & 3 & 4 \\
\hline
Maximale Punktzahl & 25 & 25 & 25 & 25 \\
\hline
\end{tabular}
\end{center}
```
\vspace{+1.5cm}

\ \hspace{+1.6cm}Abgegeben von Gruppe GRUPPENNR:
```{=latex}
\begin{center}
\begin{small}
  \begin{tabular}{|l|l|l|}
  \hline
    \bf{Name} & \bf{Matrikelnummer} & \bf{Beitrag}\\
    \hline
    Beispiel Name & 1234567 & $\bullet$ Code und Text für Aufgabe X\\
    \hline
     & & \\
    \hline
     & & \\
    \hline
     & & \\
    \hline
     & & \\
    \hline    
  \end{tabular}
\end{small}
\end{center}
```


\newpage

\tableofcontents

\newpage

\listoftables

\listoffigures

\newpage
\clearpage
\pagenumbering{arabic}

<!-- Beginnen Sie hier mit dem Schreiben des Dokuments. Passen Sie jedoch zuvor die Gruppennummer in Zeile 94 an und fügen Sie der Tabelle, die in den zeilen 95 bis 115 erstellt wird, die einzelnen Gruppenmitglieder hinzu. -->

# Problem 1

Beginnen Sie hier mit dem Text für Aufgabe 1.

## a)

## b)

## c)

## d)

## e)

## f)

## g)

## h)

\newpage

# Problem 2

Beginnen Sie hier mit dem Text für Aufgabe 2.

## a)

## b)

## c)

## d)

## e)

\newpage

# Problem 3

Beginnen Sie hier mit dem Text für Aufgabe 3.

## a)

## b)

## c)

## d)

## e)

## f)

## g)

\newpage

# Problem 4

Beginnen Sie hier mit dem Text für Aufgabe 4.

## a)

## b)

## c)

## d)

## e)

## f)


\newpage

```{r cite-packages, echo = FALSE, eval = TRUE, include = FALSE}
knitr::write_bib(c(.packages(), "rmarkdown", "knitr", "kableExtra",
"bookdown"), "Automatisch eingelesene Dateien (keine Anpassungen notwendig)/packages.bib")
```

<!-- Löschen Sie den folgenden Abschnitt, falls Sie keine Literatur oder ähnliches zitieren. -->

# Literatur
